最高法院刑事裁定　　　　　　　　　　111年度台抗字第866號
抗　告　人　鄧天（原名鄧國樑）




上列抗告人因違反毒品危害防制條例等罪案件，不服臺灣高等法
院中華民國111年5月25日駁回其聲請再審及停止刑罰執行之裁定
（110年度聲再字第640號），提起抗告，本院裁定如下：
    主  文
抗告駁回。
    理  由
一、按有罪之判決確定後，因發現新事實或新證據，單獨或與先
    前之證據綜合判斷，足認受有罪判決之人應受無罪、免訴、
    免刑或輕於原判決所認罪名之判決者，為受判決人之利益，
    始得聲請再審，刑事訴訟法第420 條第1項第6款規定甚明。
    其所謂輕於原判決所認「罪名」之判決，係指與原判決所認
    罪名比較，其法定刑較輕之相異罪名而言。又此所謂「應受
    免刑」之判決，指「必要及絕對」免除其刑之規定而言，如
    屬「任意或相對」免除其刑之規定者，則不在此列。而毒品
    危害防制條例第17條第1 項之減輕或免除其刑之寬典，如何
    選擇，法院有裁量之權，與必免除其刑者有異，並非「應受
    免刑之判決」，自不得據為聲請再審之原因。
二、本件抗告人鄧天（原名鄧國樑）對於臺灣高等法院109 年度
    上重訴字第35號違反毒品危害防制條例等罪案件之確定判決
    （下稱原確定判決，經本院110年度台上字第3446 號刑事判
    決，以抗告人之上訴不合法律上之程式，予以駁回）依刑事
    訴訟法第420 條第1項第6款規定聲請再審，主張抗告人對其
    共同運輸第一級毒品海洛因犯行，於法務部調查局北部地區
    機動工作站（下稱調查局北機站）民國109 年2月4日及同年
    月11日詢問時已供出毒品上游為綽號「二三」之人，並提供
    綽號「二三」之聯絡管道及可資查詢真實身份之資料，調查
    局北機站復於跟監蒐證中拍得照片，關於抗告人供出毒品來
    源之事實，法院可傳喚在場之選任辯護人林拔群律師，及向
    調查局北機站調取筆錄，攸關抗告人有應依毒品危害防制條
    例第17條第1 項規定減輕其刑之適用，爰聲請再審。原裁定
    則略以：抗告人有無上開毒品危害防制條例減免其刑規定之
    適用，涉有無減輕或免除刑罰之原因，僅能影響科刑之範圍
    ，且減輕或免除其刑如何選擇，法院有裁量之權，與必免除
    其刑者有異，並非法定免除其刑，而未涉及「應受免刑之判
    決」，更不影響其共同運輸第一級毒品之罪名，是本件聲請
    再審事由，未有使抗告人受無罪、免訴、「免刑」或輕於原
    確定判決所認「罪名」判決之情形。抗告人聲請再審及停止
    刑罰執行，核與前揭刑事訴訟法第420條第1項第6 款之要件
    不合，應予以駁回。揆之首揭說明，經核於法並無不合。
三、抗告意旨置原裁定論斷於不顧，就原裁定已為論駁之事項，
    任憑己意，再事爭辯，及對於原確定判決取捨證據等採證認
    事職權行使，而與再審無關事項任意指摘，均難認為有理由
    。本件抗告為無理由，應予駁回。
據上論結，應依刑事訴訟法第412條，裁定如主文。
中    華    民    國   111    年    7     月    7     日
                  刑事第二庭審判長法  官  林  勤  純  
                                  法  官  莊  松  泉  
                                  法  官  李  釱  任  
                                  法  官  吳  秋  宏  
                                  法  官  王  梅  英  
本件正本證明與原本無異
                                  書記官
中    華    民    國   111    年    7     月    12    日